아이디어 구현을 즐기는 개발자, 문지웅

Contact

Email woongsnote@gmail.com Mobile 010-4032-0007

GitHub https://github.com/woongsnote Blog https://woongsnote.dev

Education

스파르타 이노베이션 캠프 **Pinostory**

2022.08 - 2022.11

• React 웹 개발 교육 수료

한국산업기술대학교

2011.03 - 2017.02

• 전자공학과 졸업

Certification

정보처리기사

2021.06.02

Work Experience

2020.08 ~ 2021.07

• SafeTsyl(화재 대피 마스크) Filter 성능 테스트 및 제작 지원

Ftlab

2019.04 - 2019.11

• 라돈 측정 장비에 연동해서 사용하는 안드로이드 애플리케이션 개발

IMTS

2017.02 - 2017.09

• PDU(LG Display 검사 장비 관련 장비) 제작

Introduction

아이디어 구현을 즐기는 개발자

아이디어를 직접 구현하고, 그 결과를 만드는 것을 즐깁니다. 제 생각을 실제로 만들어내는 과정은 저에게 매우 흥미롭고, 그 과정에서 학습한 지식과 경험을 다른 사람들과 공유하고 싶은 욕구가 항상 있었습니다. 이런 저의 열정을 바탕으로, 기술 블로그를 운영하고 있습니다. 이미 만 들어진 플랫폼에서 글만 작성하는 블로그가 아니라, 제가 직접 기획하고 구현한 프로젝트의 일환으로 블로그를 운영하고 있는 점이 저의 블로 그를 특별하게 만들어줍니다.

또한, 안드로이드 애플리케이션 개발에도 도전했습니다. '영화 후기 작성'이라는 아이디어를 토대로 애플리케이션을 기획하고 구현한 뒤, Play Store에 배포했습니다. 이 경험을 통해 아이디어를 실제 제품으로 만들어내고, 이를 실제 사용자들에게 배포하는 전체적인 프로세스를 경험했 습니다.

개인 프로젝트만 진행한 것이 아니라, 프론트엔드 및 백엔드 개발자들과 협업해서 웹 사이트를 구현 및 배포하는 팀 프로젝트를 진행한 경험도 있습니다. 프로젝트를 진행하며 매일 정기적인 회의를 통해 다양한 의견을 교환하고, 이를 바탕으로 프로젝트의 방향성을 설정하는 과정에서 팀 내에서의 효율적인 커뮤니케이션과 역할 분담의 중요성을 깊게 이해했습니다. 이 과정에서 일정 관리와 목표 달성을 위한 계획 수립 능력을 키웠으며, 팀원들과 함께 목표를 설정하고, 이를 달성하기 위해 유기적으로 협력하는 과정에서 큰 만족감을 느꼈습니다.

이런 경험들은 저에게 아이디어를 실현하는 능력과 동시에, 새로운 것을 배우고, 실험하고, 시도하는 용기를 부여했습니다. 그리고 이런 저의 역량이 앞으로 제가 맡게 될 프로젝트에도 긍정적인 영향을 미칠 것이라고 생각합니다.

아이디어 구현을 즐기는 개발자, 문지웅

Projects

Woongsnote - Woong's Technical blog

한 줄 소개	학습한 지식 및 프로젝트를 기록하고 공유하기 위한 기술 블로그
멤버 구성	1인 프로젝트
담당	프로젝트 기획, 구현 및 배포
기술 스택	React, Next.js, TypeScript, TailwindCSS, Contentlayer, Astro, Vercel
개발 기간	2022.11 - 2023.03
GitHub	https://github.com/woongsnote/woongsnote-dev
서비스 링크	https://www.woongsnote.dev

프로젝트 구현

• next-themes를 사용해서 Dark mode 구현

• Contentlayer를 사용해서 MDX로 작성한 글 변환

• tsx 파일을 astro 파일로 migration

• 라이브러리를 사용하지 않고, Dark Mode 구현

- TailwindCSS를 사용하여 반응형 UI 구현

• Metadata를 추가하여 구글 SEO 적용

• 성능, 접근성 등의 개선을 통해 LightHouse 점수 100점 달성

트러블 슈팅

OG Image 생성 in Next.js • 문제: 게시글의 섬네일 이미지 400 Error 발생

• 원인: config 파일에 섬네일 이미지 주소 누락

• 해결: next.config.js에 누락된 이미지 주소 추가

remark-GFM inTable issue • 문제: remark-gfm 4 사용 시 inTable issue로 빌드 실패

• 원인: remark-gfm 4버전과 Contentlayer의 호환성

• 해결: remark-gfm을 3버전으로 다운그레이드

package dependency 충돌 • 문제: Next.js와 Contentlayer 간의 의존성 충돌

원인: Contentlayer의 의존성 문제

• 해결: Astro로 프레임워크 migration 진행

다크 모드 구현

• 문제: Astro로 migration할 때, next-themes 사용 불가

• 원인: Next.js 프레임워크를 위한 패키지

• 해결: 라이브러리를 추가하지 않고 직접 구현

프로젝트 배포 오류 • 문제: 프레임워크 변경 후, Vercel 배포 실패

• 원인: 기존 Next.js로 배포했을 때 캐싱된 데이터 존재

• 해결: Vercel에 저장된 캐시를 제거하고 재배포

아이디어 구현을 즐기는 개발자, 문지웅

방구석 평론가

한 줄 소개	영화 정보를 확인하고, 영화와 영화관 후기를 남길 수 있는 커뮤니티 서비스
멤버 구성	FE: 4명 / BE: 3명
담당	프로젝트 리더 및 프론트엔드 개발자
기술 스택	React, JavaScript, Axios, TailwindCSS, React-Query
개발 기간	2022.09 - 2022.10 (6주)
GitHub 링크	https://github.com/woongsnote/movie-critic-fe

프로젝트 구현

- 페이지를 새로 고침 하지 않고 주소가 변경될 수 있도록 BrowserRouter 사용
- CSS 스타일 통일 및 반응형 스타일 구현을 위해 TailwindCSS 사용
- axios와 React-Query 사용해서 서버 데이터를 가져오고, 로그인한 사용자에 대한 인증을 위해 JWT를 사용
- 사용자의 활동 정보를 한 곳에서 확인할 수 있는 마이 페이지 구현
- Figma를 활용해서 **와이어 프레임** 작성
- 백엔드 개발자들과 함께 **API 명세서** 작성

프로젝트 개선

50건의 사용자 피드백을 바탕으로 프로젝트 개선

- 전체 사용자 중 배지를 획득한 사용자 비율을 표시해서 다른 사용자들의 배지 획득률 정보 확인
- 배지 Modal에 챌린지의 진행 상황 Count를 추가해서 챌린지 달성 독려
- 커뮤니티에 검색 기능을 추가해서, 원하는 영화에 관한 다른 사용자의 의견 확인을 통해 사용자 경험 개선
- 게시글에 댓글 및 대댓글 기능을 추가해서 사용자 간 커뮤니케이션 유도

트러블 슈팅

대표 배지 설정 오류

- 문제: 대표 배지를 설정했을 때, 페이지 새로 고침 후 수정 사항 반영
- 원인: 배지 상태 관리
- 해결: Context API 적용

아이디어 구현을 즐기는 개발자, 문지웅

3